tr: Su diş ipi modları: Temizleme; Kendin yap; Masaj; Normal; İsteğe bağlı; Güçlü; Nabız; Hassas; Yumuşak; Standart; Diğer
sk-SK: Režimy ústnej sprchy: Čistenie; Vlastný režim; Masážny; Normálny; Na požiadanie; Silný; Pulz; Citlivý; Mäkký; Štandardný; Iné
fi: Vesihammaslangan tilat: Puhdistus; Tee-se-itse; Hieronta; Normaali; Pyynnöstä; Voimakas; Pulssi; Herkkä; Pehmeä; Tavallinen; Muu
es: Enumera los modos de limpieza disponibles en los que el dispositivo puede operar.: Limpieza; Personalizado; Masaje; Normal; A demanda; Potente; Impulso; Sensible; Blando; Estándar; Otros
pl: Tryby irygatora: Czyszczenie; Własne ustawienia; Masaż; Normalny; Na żądanie; Mocny; Impulsowa; Wrażliwe; Miękki; Standard; Inne
th: โหมดเครื่องพ่นน้ำทำความสะอาดฟัน: ทำความสะอาด; กำหนดเอง; การนวด; ผิวปกติ; ตามต้องการ; แรงสูง; รูปแบบคลื่น; แพ้ง่าย; นุ่ม; มาตรฐาน; อื่นๆ
it: Modalità dell'idropulsore: Pulizia; Fai da te; Massaggio; Normale; Su richiesta; Potente; Rettangolare; Sensibile; Morbida; Standard; Altro
ja: 水フロッサーモード: クリーン; DIY; マッサージ; 普通; オンデマンド; パワフル; パルス; 敏感; ソフト; スタンダード; その他
pt-PT: Modos do irrigador oral: Limpo; Personalizado; Massagem; Normal; A pedido; Potente; Pulso; Sensível; Suave; Padrão; Outro
vi: Chế độ máy tăm nước: Làm sạch; Tự chọn; Mát xa; Da thường; Theo nhu cầu; Mạnh; Xung; Da nhạy cảm; Mềm; Bánh xe tiêu chuẩn; Khác
da: Mundskyllertilstande: Ren; Gør-det-selv; Massage; Normalt; Efter behov; Kraftfuld; Puls; Sensitiv; Blød; Standard; Andet
zh-TW: 沖牙機模式: 清潔; 自訂; 按摩; 中性; 隨需; 強力; 脈衝; 敏感; 柔軟; 標準; 其他
nl: Waterflosser modi: Schoon; Doe-het-zelf; Massage; Normaal; Op aanvraag; Krachtig; Puls; Gevoelig; Zacht; Standaard; Andere
cs: Režimy vodní ústní sprchy: Čištění; Vlastní; Masážní; Normální; Na vyžádání; Silný; Pulzní; Citlivý; Měkká; Standardní; Jiné
hr-HR: Načini vodenog konca: Čišćenje; Prilagođeno; Masaža; Normalna; Po potrebi; Snažno; Pulsni; Osjetljiva; Meka; Standardni; Ostalo
en: Water flosser modes: Clean; DIY; Massage; Normal; On-demand; Powerful; Pulse; Sensitive; Soft; Standard; Other
ro-RO: Moduri de funcționare ale irigatorului oral: Curățare; Personalizat; Masaj; Normal; La cerere; Puternic; Impuls; Sensibil; Moale; Standard; Altele
el: Λειτουργίες υδροπίεσης: Καθαρισμός; DIY; Μασάζ; Κανονικός; Κατ' απαίτηση; Ισχυρό; Σφυγμός; Ευαίσθητο στην υπεριώδη ακτινοβολία; Μαλακό; Κανονικό; Άλλο
bg-BG: Режими на воден иригатор: Почистване; Направи си сам; Масаж; Нормална; По заявка; Мощен; Импулс; Чувствителна; Мека; Стандартно; Други
sv: Vattentandtrådslägen: Ren; Gör det själv; Massage; Normalt; På begäran; Kraftfull; Puls; Känsligt; Mjuk; Standard; Övrigt
ko: 물 치실기 모드: 클린; DIY; 마사지; 일반; 온디맨드; 강력; 펄스; 민감성; 부드러움; 표준; 기타
nb: Moduser for vannirrigator: Ren; Gjør-det-selv; Massasje; Normal; På forespørsel; Kraftig; Puls; Sensitiv; Myk; Standard; Annet
ru: Режимы ирригатора: Чистка; Индивидуальный; Для массажа; Нормальная; По требованию; Мощный; Импульсный; Чувствительная; Мягкий; Стандартный; Другой
de: Mundduschen-Modi: Reinigung; DIY; Massage; Normal; Bei Bedarf; Stark; Impuls; Empfindlich; Weich; Standard; Sonstiges
lt-LT: Vandens siūlo režimai: Valymas; Individualus; Masažinis; Normali; Pagal poreikį; Galingas; Impulsų; Jautri; Švelnus; Standartinis; Kita
fr: Modes de l’hydropulseur: Nettoyage; Personnalisé; Massage; Normale; À la demande; Puissant; Impulsion; Sensible; Doux; Standard; Autre
hu: Vízsugaras fogselyemmódok: Tisztítás; Egyedi; Masszázs; Normál; Igény szerinti; Erőteljes; Impulzus; Érzékeny; Lágy; Normál; Egyéb
sl-SI: Načini vodnega nitkanja: Čisto; Naredi sam; Masaža; Normalna; Po potrebi; Močno; Pulzno; Občutljiva; Mehka; Standarden; Drugo
pt-BR: Especifica qual(is) arco(s) dental(is) o protetor bucal é projetado para cobrir.: Limpeza; Personalizado; Massagem; Normal; Sob demanda; Potente; Pulso; Sensível; Macio; Padrão; Outro
zh-CN: 水牙线模式: 清洁; 自定义; 按摩; 普通; 按需; 强力; 脉冲; 敏感; 软; 标准; 其他